【裁判字號】    95,易,728
【裁判日期】    950518
【裁判案由】    竊盜
【裁判全文】
臺灣高雄地方法院刑事判決               95年度易字第728號
公  訴  人  臺灣高雄地方法院檢察署檢察官
被      告  丙○○
上列被告因竊盜案件，經檢察官提起公訴（95年度偵字第11127
號），本院於準備程序進行中，被告為有罪之陳述，經告知簡式
審判程序之旨，並聽取檢察官及被告之意見後，本院合議庭裁定
由受命法官獨任改依簡式審判程序審理，並判決如下：
    主  文
丙○○連續攜帶兇器竊盜，累犯，處有期徒刑拾月。
    事  實
一、丙○○前因違反麻醉藥品管理條例案件，經法院判處有期徒
    刑7 月確定；又因偽造文書案件，經法院判處有期徒刑10月
    確定；又因違反肅清煙毒條例、電信法及麻醉藥品管理條例
    案件，經法院分別判處有期徒刑3 年5 月、4 月、8 月，並
    裁定應執行有期徒刑4 年4 月確定；入監執行後於民國91年
    5 月28日縮短刑期假釋出監；又因偽造文書及贓物案件，經
    法院分別判處有期徒刑4 月、4 月，並定應執行有期徒刑7
    月確定；前開假釋亦遭撤銷，入監執行後於95年2 月23日縮
    刑期滿執行完畢。詎其猶未悛悔，因缺錢使用，基於意圖為
    自己不法所有之概括犯意，於95年4 月17日上午5 時許，騎
    乘車號ZF-5732 號機車，攜帶向友人所借客觀上可供兇器使
    用而足以威脅人身安全之十字型螺絲起子、一字型螺絲起子
    、T 字型扳手、萬用夾各1 支，至高雄市○○區○○街7號
    前，以上述十字型螺絲起子連續撬破停放路旁乙○○之車號
    YI-1492 號自小客車、甲○○之車號ZY-1563 號自小客車、
    丁○○之車號ZF-5732 號自小客車之右前車窗玻璃（毀損部
    分均未據告訴）而著手搜尋車內財物，其中乙○○、丁○○
    部分因丙○○探頭進入車內查看並無財物而未竊取得手，甲○○部分則遭丙○○從車窗鑽入車內而竊得慶豐銀行信用卡
    1 張及中國信託商業銀行信用卡2 張得手（另欲拆取車內音
    響但未得手），旋為附近執行安檢勤務之軍人張宏遠發覺而
    報警當場查獲，並扣得上揭十字型螺絲起子、一字型螺絲起
    子、T 字型扳手、萬用夾各1 支。
二、案經高雄市政府警察局鼓山分局報告臺灣高雄地方法院檢察
    署檢察官偵查起訴。
    理  由
一、本案被告丙○○所犯係刑法第321 條第1 項第3 款之攜帶兇
    器竊盜及同條第2 項、第1 項第3 款之攜帶兇器竊盜未遂罪
    ，其法定刑係死刑、無期徒刑、最輕本刑為3 年以上有期徒
    刑以外之罪，被告於準備程序進行中就被訴事實為有罪之陳
    述，經告知簡式審判程序之旨，並聽取檢察官與被告之意見
    後，本院認無不得或不宜改依簡式審判程序進行之情事，爰
    依刑事訴訟法第273 條之1 第1 項規定，裁定本件由受命法
    官獨任改依簡式審判程序審理，合先敘明。
二、訊據被告丙○○對於前揭犯罪事實供承不諱，而本案失竊情
    形，業經證人即被害人乙○○、甲○○、丁○○於警詢中陳
    述歷歷，被告為警查獲之經過情形，則有證人張宏遠於警詢
    中陳述明確，此外復有查獲相片、車籍作業系統—查詢認可
    資料、行照影本、贓物認領保管單以及扣案十字型螺絲起子
    、一字型螺絲起子、T 字型扳手、萬用夾各1 支可資佐證，
    足徵被告之自白與事實相符，堪以採信，本案事證明確，被
    告犯行應堪認定。
三、核被告所為，係犯刑法第321 條第1 項第3 款之攜帶兇器竊
    盜罪（即被害人甲○○部分，其中著手竊取音響而未遂部分
    為竊取信用卡既遂部分所吸收，毋庸另論）及同條第2 項、
    第1 項第3 款之攜帶兇器竊盜未遂罪（即被害人乙○○、丁○○部分）。又連續犯之各個行為中，縱有既遂、未遂之分
    ，法律上既綜合各個行為而只論為一罪，自應從較重之既遂
    行為論科，最高法院24年度上字第800 號判例意旨可資參照
    ，被告先後3 次竊盜及竊盜未遂犯行之時間緊接，所犯構成
    要件相同，顯係基於概括犯意而為，應依刑法第56條連續犯
    規定論以一攜帶兇器竊盜罪，並加重其刑。又被告有如上述
    事實欄所列前科紀錄，此有臺灣高等法院被告前案紀錄表、
    臺灣高等法院在監在押全國紀錄表在卷可參，其於有期徒刑
    行完畢後5 年內，再犯本件有期徒刑以上之罪，為累犯，應
    依刑法第47條規定遞加重其刑。茲審酌被告正值青壯之年，
    不思以正途獲取財物，率爾竊取他人財物，實有非是，然念
    其尚能供承犯行，犯後態度良好，以及犯罪之手段、所生損
    害等一切情狀，量處如主文所示之刑，以資懲儆。扣案十字
    型螺絲起子、一字型螺絲起子、T 字型扳手、萬用夾各1 支
    並非被告所有之物，業經其供明在卷，是尚無從宣告沒收，
    併此敘明。
據上論斷，應依刑事訴訟法第273 條之1 第1 項、第299 條第1
項前段，刑法第56條、第321 條第1 項第3 款、第2 項、第47條
，判決如主文。
本案經檢察官黃碧玉到庭執行職務。
中    華    民    國    95    年    5     月    18    日
                  鳳山刑事第2 庭法  官  譚德周
以上正本證明與原本無異。
如不服本判決，應於收受送達後10日內向本院提出上訴書狀。
中    華    民    國    95    年    5     月    18    日
                                書記官  廖美玲
附錄法條：刑法第321 條第1 項第3 款、第2 項
中華民國刑法第321條
犯竊盜罪而有左列情形之一者，處 6 月以上、 5 年以下有期徒
刑：
一  於夜間侵入住宅或有人居住之建築物、船艦或隱匿其內而犯
之者。
二  毀越門扇、牆垣或其他安全設備而犯之者。
三  攜帶兇器而犯之者。
四  結夥三人以上而犯之者。
五  乘火災、水災或其他災害之際而犯之者。
六  在車站或埠頭而犯之者。
前項之未遂犯罰之。


司法院資訊處製作；財團法人民間司法改革基金會備份。
